【裁判字號】    97,抗,275
【裁判日期】    970805
【裁判案由】    聲明異議
【裁判全文】
臺灣高等法院臺南分院刑事裁定           97年度抗字第275號
抗  告  人
即 受 刑人  甲○○
上列抗告人因聲明異議案件，不服台灣台南地方法院中華民國九
十七年六月三十日第一審裁定（九十七年度聲字第一一九八號）
提起抗告，本院裁定如下：
    主  文
抗告駁回。
    理  由
一、抗告意旨略以：(一)查抗告人甲○○因台灣台南地方法院檢察
    署九十七年執字第三四五○號賭博案（按本件抗告人經原審
    判處有期徒刑四月，並得易科罰金確定）執行檢察官之執行
    指揮不當，而聲明異議；查抗告人於九十七年六月十八日下
    午三時許，收到檢察官通知應於九十七年六月十七日前到案
    執行上開賭博案。(二)惟抗告人就上開賭博案已聲請再審，並
    經原審以九十七年聲再字第四號受理在案，而抗告人亦已於
    九十七年六月三日到庭應訊，現經原審進入辯論階段，為免
    枉斷，損害抗告人，爰依刑事訴訟法第四百三十五條規定，
    請求法院裁定停止執行抗告人上開賭博案。(三)又依刑事訴訟
    法第四百三十條規定，管轄法院檢察官得因案件聲請再審，
    而於再審裁定前命停止刑罰執行。茲本件執行檢察官未對抗
    告人於九十七年六月三日聲請易科罰金作出裁決，卻於九十
    七年六月十九日電話諭示不受理，漠示受刑人權益。又對抗
    告人聲請案件簡便行事未有駁回，不受理裁定形同強制拘提
    抗告人發監執行。抗告人受此電話恐嚇身心煎熬，非常人可
    忍。該執行卷抗告人提出易科罰金聲請書已遭抽離。為此提
    起抗告，將原裁定撤銷並糾正檢察官不當執行指揮云云。
二、原裁定意旨略以：
  (一)查聲明人即被告甲○○所犯賭博罪，業經原審於九十七年二
    月廿七日駁回上訴確定，並送台灣台南地方法院檢察署執行
    ，該署檢察官嗣於九十七年五月廿三日，通知被告應於九十
    七年六月三日到案執行，該執行傳票已於九十七年五月廿六
    日送達聲明人（詳三四五○號影印執行卷十六頁）。惟聲明
    人無正當理由未到案執行，並於九十七年六月三日以其聲請
    再審為由，而具狀向該署聲請停止執行（詳三四五○號影印
    執行卷十九至二三頁）。經該署執行檢察官以原審尚未裁定
    開始再審，駁回停止執行請求，並通知被告應於九十七年六
    月十七日前到案執行（詳三四五○號影印執行卷廿四頁）。
    因聲請人仍未到案執行，執行檢察官乃於九十七年六月十九
    日發文函請台南縣警察局新營分局派警拘提聲明人（詳原審
    卷八頁），經原審調閱該署九十七年度執字第三四五○號卷
    （詳原審卷七頁）審核無訛。
  (二)次查依上開執行卷資料顯示，被告並無提出易科罰金聲請而
    遭執行檢察官不准事證。又聲請人雖向原審提出九十七年聲
    再字第四號聲請再審案件。然該案尚未經原審裁定准予再審
    及依刑事訴訟法第四百三十五條第二項規定裁定停止執行，
    業經原審調閱該案卷（詳原審卷七頁）審核無異。
  (三)綜上所述，上開賭博案執行過程，檢察官執行指揮，於法並
    無違誤，聲明人認檢察官執行指揮不當，為無理由，原審因
    予裁定駁回被告執行聲明異議等情。
三、經查：本件執行檢察官先於九十七年五月廿三日發文通知抗
    告人應於九十七年六月三日到案執行上開賭博案。惟抗告人
    未依通知按期到案執行，卻於九十七年六月三日以其已聲請
    再審為由，具狀向執行檢察官請求停止執行，然為執行檢察
    官駁回其請求，並通知抗告人應於九十七年六月十七日到案
    執行，詎抗告人屆期仍未到案執行，執行檢察官因而於九十
    七年六月十九日發文台南縣警察局新營分局派警拘提抗告人
    到案。且本件依執行卷資料顯示，執行檢察官未曾駁回抗告
    人關於本件賭博案之易科罰金聲請；至抗告人就本件賭博案
    向原審聲請再審，原審並未依刑事訴訟法第四百三十五條規
    定裁定停止執行，上開各情，已據原審向台灣台南地方法院
    檢察署調取九十七年執字第三四五○號執行卷審核無核。據
    上，原裁定因認本件執行檢察官，就抗告人上開賭博案指揮
    執行，並無不當。抗告人聲明異議，為無理由，而駁回抗告
    人聲明異議等情。本院經核，原裁定認事用法，均無不當。
四、至抗告意旨，以抗告人已聲請再審並於九十七年六月三日接
    受原審再審訊問，為免損害抗告人，請依刑事訴訟法第四百
    三十五條規定，裁定停止執行抗告人賭博案；又依刑事訴訟
    法第四百三十條規定，管轄法院檢察官亦得因案件已聲請再
    審，於再審裁定前命停止刑罰執行，因而指摘原審及執行檢
    察官未依上開刑事訴訟法規定命停止執行抗告人賭博案刑罰
    ，而有不當云云。本院經查，上開刑事訴訟法第四百三十五
    條及同法第四百三十條固規定，受理再審法院及管轄法院檢
    察官各得因再審案聲請，而分別情形裁定停止刑罰執行。然
    該二項停止刑罰執行規定，核屬受理再審之法院及管轄法院
    之檢察官裁量權。茲各該裁量機關，既未裁定停止抗告人上
    開賭博案刑罰執行。則原審執行檢察官，依法指揮執行抗告
    人賭博案刑罰，即無不當。抗告意旨以上開刑事訴訟法各有
    停止執行規定，而受理再審法院及管轄法院檢察官未依各該
    規定裁定停止刑罰執行而有不當，顯有誤會。綜上所述，抗
    告意旨所指各情，均無理由，應予駁回。
據上論斷，應依刑事訴訟法第四百十二條，裁定如主文。
中    華    民    國    97    年     8     月    5    日
                  刑事第六庭    審判長法  官  蔡崇義
                                      法  官  杭起鶴
                                      法  官  董武全
以上正本證明與原本無異。
不得再抗告。
                                      書記官  許美惠
中    華    民    國    97    年     8     月    5    日


司法院資訊處製作；財團法人民間司法改革基金會備份。
